# 陈版您好，关于矿山基建剥离成本摊销方法有一个问题想请教您

提问人：whyjk 时间：2019-12-14 08:05:12
前边说就算 2018-2021 年的成本没有实际发生，也应将预计其成本与实际发生的成本一起分摊至 2017 年以前已经开采出的矿石产量中，然后后边也提到2018-2021 的工作尚未开始，其费用并不是企业承担的现实付款义务，不能确认为负债。
我想问的是如果账面上已经发生的成本小于我们测算出来 2017 年以前已经开采矿石量应承担的成本，就会导致账面上已记录的成本出现负数，这种情况要怎么进行账务处理。
谢谢陈版。

回答人：chenyiwei
期末存货总是不应出现负数的。如果确实出现了 “账面上已经发生的成本小于我们测算出来 2017 年以前已经开采矿石量应承担的成本，就会导致账面上已记录的成本出现负数” 的情况，则应将该负数余额转入负债项目（如预计负债）。